臺灣苗栗地方法院民事簡易判決　九十一年度苗簡字第二一八號
　　原　　　告　明台產物保險股份有限公司
　　法定代理人　甲○○
　　被　　　告　乙○○
右當事人間侵權行為損害賠償事件，本院判決如左：
    主    文
被告應給付原告新台幣伍拾萬元及自民國九十年十一月五日起至清償日止，按年利率
百分之五計算之利息。
訴訟費用由被告負擔。
本判決第一項於原告以新台幣拾陸萬陸仟元供擔保後，得假執行。
    事實及理由
壹、原告之聲明：
一、被告應給付原告新台幣（下同）五十萬元及自被告免除債務之日即九十年十一月
    五日起起至清償日止，按年息百分之五計算之利息。
二、願供擔保請准宣告假執行。
貳、事實摘要：
一、本件原告起訴主張被告於民國八十八年四月三日十二時許駕駛車號ＭＤ—七五八
    二號自小客車與原告之被保險人侯世雄駕駛車號ＱＰ—六五八二號自小客車，在
    台中縣梧棲鎮○○路發生碰撞，致撞及訴外人陳正義，全案業經台中地方法院八
    十九年度交易第六八０號刑事判決在案且經同院九十年度訴字第九七三號民事判
    決在案，以上二判決均認為被告乙○○與訴外人侯世雄為共同侵權行為人，兩人
    均有過失，且該民事判決中更認為該兩人應連帶給付訴外陳正義一百一十萬九千
    一百十二元，關於此部分，原告已依保險契約賠付訴外人陳正義一百萬元，此項
    損害係肇因於被告與訴外人侯世雄之共同過失所致，依民法第一百八十五條之規
    定，被告與訴外人侯世雄自應連帶負損害賠償之責，又原告已為訴外人侯世雄清
    償此事故所生之侵權行為債務，同時亦免除被告所負擔之部分，為此爰依民法第
    二百八十條、第二百八十一條及保險法第五十三條之規定代位被保險人即訴外人
    侯世雄向被告提起本訴，請求被告給付如訴之聲明。被告則以伊想要給付，唯目
    前沒有錢亦沒有工作等語置辯。
參、法院之判斷：
一、查原告主張被告於民國八十八年四月三日十二時許駕駛車號ＭＤ—七五八二號自
    小客車與原告之被保險人侯世雄駕駛車號ＱＰ—六五八二號自小客車，在台中縣
    梧棲鎮○○路發生碰撞，致撞及訴外人陳正義，全案業經台中地方法院八十九年
    度交易第六八０號刑事判決在案且經同院九十年度訴字第九七三號民事判決在案
    ，以上二判決均認為被告乙○○與訴外人侯世雄為共同侵權行為人，兩人均有過
    失，且該民事判決中更認為該兩人應連帶給付訴外人陳正義一百一十萬九千一百
    十二元，關於此部分，原告已依保險契約賠付訴外人陳正義一百萬元，且經訴外
    人侯世雄讓與伊對被告之債權等情，業經原告提出訴外人侯世雄之行、駕照及保
    險卡影本、台中地方法院八十九年度交易字第六八０號刑事判決、台中地方法院
    九十年度訴字第九七三號民事判決、汽車險賠款收據暨同意書、和解書、侯世雄
    求償權轉讓同意書影本各乙份為證，經核屬實，且為被告所不爭執，原告上開主
    張之事實，自堪認為真正。
二、按連帶債務人中之一人，因清償、代物清償、提存、抵銷或混同，致他債務人同
    免責任者，得向他債務人請求償還各自分擔之部分，並自免責時起之利息。前項
    情形，求償權人於求償範圍內，承受債權人之權利。但不得有害於債權人之利益
    ，民法第二百八十一條定有明文，經查被告既與訴外人侯世雄既共同對訴外人陳
    正義為侵權行為，兩人均有過失，依兩造均不爭執之台中地方法院八十九年度交
    易字第六八０號刑事判決及同院九十年度訴字第九七三號民事判決之事實認定，
    應認被告與訴外人侯世雄於本件侵權行為之過失程度各為二分之一。則原告既已
    代訴外人侯世雄對訴外人陳正義為此連帶債務之清償，揆諸前揭說明，因原告清
    償致被告同免責任，訴外人侯世雄又讓與原告其對於被告之債權請求權，則原告
    自得本於訴外人侯世雄讓與之債權而向被告請求償還其各自應分擔之部分，即各
    自應負擔五十萬元，並自免責時起即九十年十一月五日至清償日止，按年息百分
    之五計算利息，原告之請求，核屬有據，應予准許。
三、原告陳明願供擔保，聲請宣告假執行，經核其勝訴部分，並無不合，爰酌定相當
    擔保金額，併准許之。
四、本件判決之基礎已臻明確，兩造其餘之攻擊防禦方法及舉證，核與判決無影響，
    毋庸一一論列，併此敘明。
五、據上論結，本件原告之訴為有理由，依民事訴訟法第四百三十六條第二項、第七
    十八條、第三百九十條第二項，判決如主文。
中　　　華　　　民　　　國　　九十一　　年　　　七　　　月　　二十三　　日
                                  臺灣苗栗地法院苗栗簡易庭
~B法　　　官　林靜雯
右為正本係照原本作成。
如對本判決上訴，須於判決送達後廿日內向本院提出上訴狀。
~B法院書記官　張茹茵
中　　　華　　　民　　　國　　九十一　　年　　　七　　　月　　二十三　　日
